【裁判字號】    98,聲繼,7
【裁判日期】    980120
【裁判案由】    聲請繼承
【裁判全文】
臺灣桃園地方法院民事裁定               98年度聲繼字第7號
聲  請  人  甲○○
                        號
代  理  人  丙○○
被繼承人    乙○○（亡）
上列聲請人聲請就被繼承人乙○○之遺產表示繼承事件，本院裁
定如下：
    主    文
聲請駁回。
程序費用由聲請人負擔。
    理    由
一、本件聲請意旨略以：聲請人係在台被繼承人乙○○之女，依
    民法第1138條規定對其遺產有繼承權，為此依臺灣地區與大
    陸地區人民關係條例（下稱兩岸人民關係條例）第66條暨同
    法施行細則第43條規定，向鈞院為繼承之表示等語。
二、按在大陸地區製作之文書，經行政院設立或指定之機構或委
    託之人民團體驗證者，推定為真正。臺灣地區與大陸地區人
    民關係條例第7 條固有明文規定。而該條所指「委託之人民
    團體」係指財團法人海峽交流基金會（下稱海基會）而言；
    惟條文中所謂推定為真正，係指形式上之真正而言，至該文
    書之內容是否足以證明某一待證事實存在，其真實性、適法
    性如何，仍需法院綜合一切事實證據予以判斷，並非該文書
    一經提出，法院即不須就其他法院應依職權調查之事項予以
    調查，此觀同條例施行細則第9 條之規定自明。
三、本件聲請人主張之事實，雖據聲請人提出海基會證明、山東
    省日照市陽光公證處親屬關係公證書（下稱親屬關係公證書
    ）、信封、賀年卡、中華人民共和國居民身分證、戶籍謄本
    各1 件為證。然查被繼承人乙○○並無配偶，其父名為徐洽
    德，惟聲請人所提親屬關係公證書內，卻記載聲請人之父乙
    ○○有配偶張氏，乙○○之父名為徐治德乙節，有聲請人所
    提被繼承人乙○○戶籍謄本及親屬關係公證書各1 件在卷可
    稽，而戶籍謄本為我國公務機關所製作之公文書，依法應推
    定為真正，參酌該資料係基於被繼承人乙○○之陳報而作成
    ，被繼承人乙○○為民國12年6 月23日出生乙節，亦有前開
    戶籍謄本存卷可查，衡情被繼承人乙○○來臺時已約26歲，
    當無不知其有無配偶或誤載其父姓名之理，則被繼承人乙○
    ○來臺時並無配偶，且其父應為徐洽德，應堪認定。惟聲請
    人所提親屬關係公證書竟記載乙○○之配偶為張氏，其父為
    徐治德，顯與我國戶籍謄本之記載不符，該親屬關係公證書
    內容之真正自非無疑。至於聲請人所提信封、賀年卡、中華
    人民共和國居民身分證等證物，僅能證明有名為乙○○之人
    居住在大陸地區山東省五蓮縣潮河鎮東石河村138 號，及行
    政院國軍退除役官兵輔導委員會桃園榮譽國民之家曾寄信及
    賀年卡給居住在該大陸地區山東省地址之乙○○，亦難據以
    認定居住於該大陸地區山東省地址之乙○○，即為居住於我
    國桃園縣大溪鎮○○里○○鄰○○街13巷18之2 號之乙○○。
    故聲請人所指之被繼承人乙○○是否即為生前居住於我國桃
    園縣大溪鎮○○里○○鄰○○街13巷18之2 號之乙○○，亦有
    可疑。是綜上事證，聲請人據該內容真實性顯有可疑之親屬
    關係公證書，聲請表示繼承被繼承人乙○○之遺產，尚屬無
    據，應予駁回。
四、依非訟事件法第21條第1 項前段，裁定如主文。
中    華    民    國    98    年    1     月    20    日
                  家事法庭法  官  林雯娟
以上正本係照原本作成。
如對本裁定抗告須於裁定送達後10日內向本院提出抗告狀，並應
繳納抗告費新台幣1,000 元。
中    華    民    國    98    年    1     月    20    日
                          書記官  楊慧伶


司法院資訊處製作；財團法人民間司法改革基金會備份。
